臺灣高雄地方法院民事判決
111年度鳳小字第204號
原      告  富邦產物保險股份有限公司

法定代理人  羅建明  
訴訟代理人  陳振盛  
            李證賢  
被      告  范氏香(PHAM THI HUONG，越南籍)    



上列當事人間請求損害賠償事件，本院於民國111年5月26日言詞
辯論終結，判決如下：
    主      文
被告應給付原告新臺幣壹萬貳仟參佰零伍元，及自民國一一一年
二月五日起至清償日止，按週年利率百分之五計算之利息。
訴訟費用新臺幣壹仟元由被告負擔。
本判決第一項得假執行。但被告以新臺幣壹萬貳仟參佰零伍元為
原告預供擔保後，得免為假執行。
    事實及理由
一、被告經合法通知，無正當理由未於言詞辯論期日到場，核無
    民事訴訟法第386條各款所列情形，爰依原告聲請，由其一
    造辯論而為判決。
二、原告主張：被告於民國109年4月9日12時57分許，駕駛訴外
    人海洋首都企業行所有並向原告投保強制汽車責任保險之車
    牌號碼000-000號普通重型機車（下稱肇事車輛），沿高雄
    市大寮區188縣道由東往西行駛至與鎮潭路口處，因闖紅燈
    、無照駕駛肇事車輛，肇事車輛右側車身不慎與訴外人吳秀
    真騎乘之車牌號碼000-000號普通重型機車前車頭發生碰撞
    （下稱系爭事故），致吳秀真受有左外踝挫擦傷、左踝韌帶
    撕裂傷等傷害，而肇事車輛向原告投保強制汽車責任保險於
    保險期間發生系爭事故，原告依強制汽車責任保險法及保險
    契約已賠付吳秀真醫療費用新臺幣(下同)2,770元、接送費
    用9,535元，合計12,305元（計算式：2,770＋9,535＝12,305
    ）。系爭事故既肇因於被告闖紅燈、無照駕駛之過失，且無
    照駕駛符合強制汽車責任保險法第29條第1項第5款之求償構
    成要件，自應由被告負賠償之責。爰依強制汽車責任保險法
    第29條第1項第5款規定及侵權行為之法律關係提起本訴，並
    聲明：被告應給付原告12,305元，及自起訴狀繕本送達翌日
    起至清償日止，按週年利率5％計算之利息。　　
三、被告經合法通知，無正當理由未於言詞辯論期日到場，亦未
    提出書狀作任何聲明或陳述。
四、本院得心證之理由：
(一)原告主張之事實，業據其提出高雄市警察局道路交通事故當
    事人登記聯單、高雄市警察局道路交通事故初步分析表、強
    制汽車責任保險理賠申請書、高雄市立小港醫院(下稱小港
    醫院)診斷證明書、義大醫療財團法人義大醫院(下稱義大醫
    院)診斷證明書、強制險醫療給付費用表、切結書、賠付明
    細資料、醫療費用收據、交通費用證明書、車資估算資料為
    證（本院卷第13至29、117至145頁），並有本院職權調閱之
    系爭事故現場圖等資料附卷可稽（本院卷第37至64、97至10
    5頁），而被告經合法通知未到庭爭執，亦未提出書狀作有
    利於己之聲明或陳述以供本院審酌，依民事訴訟法第280條
    第3項、第1項規定，視同自認，是本件調查證據之結果，堪
    信原告主張為真實。
(二)按因故意或過失，不法侵害他人之權利者，負損害賠償責任
    ；汽車、機車或其他非依軌道行駛之動力車輛，在使用中加
    損害於他人者，駕駛人應賠償因此所生之損害，民法第184
    條第1項前段、第191條之2前段分別定有明文。次按汽車駕
    駛人，行經有燈光號誌管制之交岔路口闖紅燈者，處1,800
    元以上5,400元以下罰鍰；汽車駕駛人，有未領有駕駛執照
    駕駛小型車或機車，處6,000元以上12,000元以下罰鍰，並
    當場禁止其駕駛，道路交通管理處罰條例第53條第1項、第2
    1條第1項第1款分別定有明文。查系爭事故發生時被告未考
    領普通重型機車駕駛執照，並有行經燈光號誌管制之交岔路
    口闖紅燈之過失，有初步分析研判表、交通部公路總局高雄
    市區監理所111年4月29日高市監苓字第1110034514號函在卷
    可稽（本院卷第39、163頁），是其未領有普通重型機車駕
    駛執照而騎乘肇事車輛，顯已違反上開規定。又被告騎乘肇
    事車輛有前揭過失致吳秀真受有上開傷害，益徵其駕車確有
    疏失，吳秀真因系爭事故而身體、健康權受損，被告自應對
    吳秀真負侵權行為損害賠償責任。　　
(三)復按不法侵害他人之身體或健康者，對於被害人因此增加生
    活上之需要時，應負損害賠償責任，民法第193條第1項定有
    明文。又被保險人違反道路交通管理處罰條例第21條或第21
    條之1規定而駕車，致被保險汽車發生汽車交通事故者，保
    險人仍應依本法規定負保險給付之責。但得在給付金額範圍
    內，代位行使請求權人對被保險人之請求權，強制汽車責任
    保險法第29條第1項第5款亦有明定。查原告主張已賠付吳秀
    真因系爭事故受傷所支出醫療費用2,770元、接送費用9,535
    元，業據其提出小港醫院診斷證明書暨醫療費用單據、義大
    醫院診斷證明書暨醫療費用單據、交通費用證明書、車資估
    算資料為證（本院卷第19至25、121至145頁），上開醫療費
    用收據所載之就診時間、治療科別，為治療吳秀真所受傷害
    所必要；而吳秀真所受傷害確有搭乘計程車就診之必要，暨
    前揭交通費用證明書所載之乘車日期與其就診日相符，應認
    上述合計12,305元之費用（計算式：2,770＋9,535＝12,305）
    ，乃吳秀真因系爭事故受傷所增加生活上之需要，而得請求
    被告賠償。從而，原告依法賠付吳秀真上開醫療費用2,770
    元、接送費用9,535元，合計12,305元後，自得依強制汽車
    責任保險法第29條第1項第5款規定於給付金額範圍內，代位
    行使吳秀真對被告之請求權，故原告請求被告給付12,305元
    ，自屬有據。
(四)末按遲延之債務，以支付金錢為標的者，債權人得請求依法
    定利率計算之遲延利息；應付利息之債務，其利率未經約定
    ，亦無法律可據者，週年利率為5 ％；給付無確定期限者，
    債務人於債權人得請求給付時，經其催告而未為給付，自受
    催告時起，負遲延責任。其經債權人起訴而送達訴狀，與催
    告有同一之效力，民法第203 條、第233 條第1 項前段、第
    229條第2項亦分別定有明文。查原告起訴狀繕本於111年1月
    25日寄存送達被告在臺居留地（本院卷第79頁），自寄存之
    日起經10日即111年2月4日發生送達加催告之效力，準此，
    原告請求給付自起訴狀繕本送達翌日即111年2月5日起至清
    償日止，按週年利率5％計算之利息，於法並無不合，應予准
    許。
五、綜上所述，原告依強制汽車責任保險法第29條第1項第5款之
    規定及侵權行為之法律關係，請求被告給付12,305元，及自
    111年2月5日起至清償日止，按週年利率5％計算之利息，為
    有理由，應予准許。
六、本件係就民事訴訟法第436 條之8適用小額訴訟程序所為被
    告敗訴之判決，依同法第436 條之20規定，應依職權宣告假
    執行，並依同法第436 條之23準用第436 條第2 項，適用同
    條第2 項規定，依職權宣告被告如預供擔保，得免為假執行
    。
七、訴訟費用負擔之依據：民事訴訟法第78條。　　
中　　華　　民　　國　　111 　年　　6 　　月　　27　　日
          　　　　鳳山簡易庭  法　官  藍雅筠
以上正本係照原本作成。　　　　　　　　　
民事訴訟法第436條之24第2項：對於本判決之上訴，非以違背法
令為理由，不得為之。
如對本判決上訴，須於判決送達後20日內向本院提出上訴狀，並
須表明原判決所違背之法令及其具體內容與依訴訟資料可認為原
判決有違背法令之具體事實之上訴理由（均須按他造當事人之人
數附繕本）。
中　　華　　民　　國　　111 　年　　6 　　月　　27　　日
                              書記官  蔡毓琦
訴訟費用計算式 裁判費(新臺幣) 1,000元 合計           1,000元